【裁判字號】    94,訴,3083
【裁判日期】    950821
【裁判案由】    毒品危害防制條例
【裁判全文】
臺灣板橋地方法院刑事判決              94年度訴字第3083號
公  訴  人  臺灣板橋地方法院檢察署檢察官
被      告  甲○○
                    另案在臺灣嘉義監獄鹿草分監執行中
上列被告因違反毒品危害防制條例案件，經檢察官提起公訴（94
年度毒偵字第5814號）及移送併辦（95年度毒偵字第359 號），
本院依簡式審判程序，判決如下：
    主  文
甲○○連續施用第一級毒品，累犯，處有期徒刑壹年貳月，扣案
之海洛因香菸壹支沒收銷燬；又連續施用第二級毒品，累犯，處
有期徒刑捌月。應執行有期徒刑壹年捌月，扣案之海洛因香菸壹
支沒收銷燬。
    事  實
一、甲○○前因施用毒品案件，經觀察勒戒後，認無繼續施用毒
    品傾向，於民國九十一年八月五日釋放，同年月十二日執行
    完畢，另因竊盜案件，於九十二年一月九日經臺灣嘉義地方
    法院以九十一年度易字第五一八號判處有期徒刑八月確定，
    於九十二年十二月二十九日執行完畢出監。詎猶不知悔改，
    於前揭觀察、勒戒執行完畢釋放後五年內，另分別基於施用
    第一級毒品海洛因、第二級毒品甲基安非他命（下稱安非他
    命）之概括犯意，自九十四年九月中旬某日起至九十五年二
    月十五日止，連續在臺北縣新莊市○○路一二五巷三二一號
    Ｂ一一三室等處所，以將海洛因摻在香菸中燃燒之方式吸食
    海洛因多次；另自九十四年九月中旬某日起至九十五年二月
    十五日止，連續在臺北縣新莊市○○路一二五巷三二一號Ｂ
    一一三室等處所，以將安非他命置入玻璃吸食器內之方式吸
    食安非他命多次，嗣為警於九十四年九月三十日十六時十五
    分許，在前開處所經警查獲，並扣得其所有，供己吸食之含
    第一級毒品海洛因香菸一支，再於九十五年二月十五日十二
    時十五分許，在嘉義縣大林鎮○○路六六二巷二號查獲，均
    經驗尿後查悉上情。
二、案經臺北縣政府警察局新莊分局報告臺灣板橋地方法院檢察
    署檢察官偵查起訴。本院於準備程序進行中，甲○○就被訴
    事實為有罪之陳述，經告知簡式審判程序之旨，並聽取各當
    事人之意見後，本院合議庭裁定由受命法官獨任進行簡式審
    判程序。
    理  由
一、訊據被告甲○○就上揭犯罪事實於本院審理時自白不諱，其
    於九十四年九月三十日經警查獲後採集尿液鑑驗結果，呈鴉
    片、安非他命類陽性反應，有臺灣檢驗科技股份有限公司濫
    用藥物尿液檢驗報告在卷，另於九十五年二月十五日經警查
    獲後採集尿液鑑驗結果，亦呈甲基安非他命、嗎啡陽性反應
    ，有高雄市立凱旋醫院濫用藥物尿液鑑驗報告在卷可稽，復
    有被告於九十四年九月三十日經警查獲後扣得之含第一級毒
    品海洛因香菸一支可佐，足認被告前揭自白與事實相符，足
    堪採信。被告前曾因施用毒品案件，經裁定觀察、勒戒後，
    認無繼續施用毒品傾向，於九十一年八月五日釋放，同年月
    十二日執行完畢，其於觀察、勒戒執行完畢釋放後，五年內
    曾再犯施用毒品罪之事證明確，自應依法論科。
二、被告行為後，刑法業於九十四年二月二日經總統以華總一義
    字第○九四○○○一四九○一號令修正公布，並於九十五年
    七月一日施行（下稱新刑法，修正前刑法下稱舊刑法），刑
    法施行法第一條之一亦於九十五年六月十四日經總統以華總
    一義字第○九五○○○八五一八一號令公布施行，參酌最高
    法院九十五年五月二十三日刑事庭第八次會議決議，新刑法
    第二條第一項之規定，係規範行為後法律變更所生新舊法律
    比較適用之準據法，於新刑法施行後，應適用新刑法第二條
    第一項之規定，為「從舊從輕」之比較。另於比較時應就罪
    刑有關之共犯、未遂犯、想像競合犯、牽連犯、連續犯、結
    合犯，以及累犯加重、自首減輕暨其他法定加減原因（如身
    分加減）與加減比例等一切情形，本於統一性及整體性原則
    ，綜其全部罪刑之結果而為比較。而被告行為後，新刑法第
    四十七條第一項規定「受徒刑之執行完畢，或一部之執行而
    赦免後，五年以內故意再犯有期徒刑以上之罪者，為累犯，
    加重本刑至二分之一」，與舊刑法第四十七條規定「受有期
    徒刑之執行完畢，或受無期徒刑或有期徒刑一部之執行而赦
    免後，五年以內再犯有期徒刑以上之罪者，為累犯，加重本
    刑至二分之一」不同，而依被告之前科紀錄，無論依修正前
    後刑法第四十七條之規定均構成累犯；舊刑法第五十一條規
    定：「數罪併罰，分別宣告其罪之刑，依左列各款定其應執
    行者：」其中第五款規定：「宣告多數有期徒刑者，於各刑
    中之最長期以上，各刑合併之刑期以下，定其刑期。但不得
    逾二十年。」新刑法第五十一條第五款規定：「宣告多數有
    期徒刑者，於各刑中之最長期以上，各刑合併之刑期以下，
    定其刑期。但不得逾三十年。」比較結果，新刑法並非較有
    利於行為人；新刑法刪除第五十六條連續犯之規定，此項刪
    除雖非犯罪構成要件之變更，但顯已影響行為人刑罰之法律
    效果，自屬法律已有變更，經比較新舊法結果，以被告行為
    時之舊法較為有利於被告。因之，經綜其全部罪刑之結果而
    為比較，以舊刑法有利於被告，應一體適用舊刑法之規定，
    合先敘明。核被告所為，係犯毒品危害防制條例第十條第一
    項、第二項之施用第一級毒品罪及第二級毒品罪。其多次分
    別施用第一級毒品海洛因、第二級毒品安非他命犯行，均時
    間緊接，所犯之罪名相同，顯係基於概括犯意反覆連續為之
    ，均應依舊刑法連續犯之規定論以一罪，並加重其刑。其於
    施用前後持有第一級毒品海洛因及持有第二級毒品安非他命
    之低度行為，應分別為施用之高度行為所吸收，均不另論罪
    。又被告所犯前開施用第一級毒品及施用第二級毒品二罪間
    ，犯意各別，行為互殊，應予分論併罰。被告自九十四年九
    月三十日十六時十五分許經警查獲後經檢察官諭令限制住居
    而釋放後至九十五年二月十五日十二時十五分許經警查獲前
    ，分別連續施用海洛因、安非他命犯行，雖未據起訴，然與
    本案經起訴並論罪部分有連續犯之裁判上一罪關係，業經論
    述如前，本院自應併予審論。又被告前曾因竊盜案件，於九
    十二年一月九日經臺灣嘉義地方法院以九十一年度易字第五
    一八號判處有期徒刑八月確定，於九十二年十二月二十九日
    執行完畢出監，此有臺灣高等法院被告前案紀錄表一份可查
    ，其於有期徒刑執行完畢後，五年之內再分別犯本件有期徒
    刑以上之罪，應依舊刑法第四十七條累犯之規定，均分別遞
    予加重其刑。爰分別審酌被告前有麻藥、毒品、誣告、竊盜
    等多項前科，素行不佳，經首次查獲後，明知另案尚未執行
    ，又已開始司法追訴程序，竟於檢察官諭知限制住居而飭回
    後，仍持續施用毒品，且屢次無故不到庭，嗣因另案入監始
    能提訊審理，無謂耗費訴訟資源，犯後態度不佳，顯無確實
    戒毒之決心，自應施以相當之刑罰，以期收教化之功能，兼
    衡其犯後於本院審理時自知事證明確，未多為無謂辯解而坦
    承犯行，且其施用毒品犯行所生危害，主要以自戕身心健康
    為主，對於他人生命、身體、財產等法益，尚未查得重大直
    接危害等一切情狀，分別量處如主文所示之刑，並定其應執
    行刑，以示懲儆。
三、扣案之海洛因香菸一支，被告自承係因吸食該香菸而使尿液
    驗得鴉片類陽性反應，足認內含海洛因成分無疑，既屬查獲
    之毒品，應應依毒品危害防制條例第十八條第一項規定諭知
    沒收銷燬。
據上論斷，應依刑事訴訟法第273 條之1 第1 項、第299 條第1
項前段，毒品危害防制條例第10條第1 項、第2 項、第18條第1
項、第23條第2 項，刑法第2 條第1 項前段、第11條前段、修正
前第56條、修正前第47條、修正前第51條第5 款，判決如主文。
本案經檢察官靳開聖到庭執行職務。
中    華    民    國    95    年    8     月    21    日
                  刑事第六庭  法  官  王偉光
上列正本證明與原本無異。
如不服本判決，應於判決送達後十日內向本院提出上訴狀（應附
繕本），上訴於臺灣高等法院。
                              書記官  陳怡君
中    華    民    國    95    年    8     月    22    日
附錄本案論罪科刑法條全文：
毒品危害防制條例第十條：
施用第一級毒品者，處六月以上五年以下有期徒刑。
施用第二級毒品者，處三年以下有期徒刑。


司法院資訊處製作；財團法人民間司法改革基金會備份。
